臺灣士林地方法院民事裁定　　　　　　　 100年度抗字第81號
抗　告　人　首麗通訊有限公司
法定代理人　孫依辰
代　理　人　李岳霖律師
相　對　人　梁郁潔
上列抗告人與相對人間勞資爭議執行裁定事件，抗告人對於民國
100 年5 月25日本院100 年度勞執字第1 號裁定提起抗告，本院
裁定如下：
    主  文
抗告駁回。
抗告程序費用新臺幣壹仟元由抗告人負擔。
    理  由
一、按依勞資爭議處理法第18條規定作成之調解方案，經勞資爭
    議雙方當事人同意在調解紀錄簽名者，為調解成立。勞資爭
    議處理法第19條前段定有明文。又勞資爭議經調解成立者，
    依其內容當事人一方負私法上給付之義務，而不履行其義務
    時，他方當事人得向該管法院聲請裁定強制執行，亦為同法
    第59條第1 項前段所明定。又依勞資爭議處理法第59條第1
    項（民國98年7 月1 日條次變更，自同法第37條移列）前段
    規定聲請法院裁定強制執行者，其性質係屬非訟事件，法院
    僅依非訟事件程序，審查許可強制執行之形式要件是否具備
    即為已足，如當事人間就調解內容之債務存否有所爭執，事
    涉實體問題，應循訴訟程序另謀解決，殊不容於裁定程序中
    加以爭執（司法院公報第37卷第3 期第92頁至第94頁、司法
    院民事法律問題研究彙編第9 輯第955 頁至第959 頁參照）
    。
二、相對人於原審聲請意旨略以：抗告人與相對人間勞資爭議事
    件，於100 年4 月27日經臺北市政府勞資爭議調解會議調解
    成立，抗告人同意給付相對人加班費新臺幣（下同）4 萬元
    ，並約定由相對人於同年5 月10日親赴抗告人公司領取。惟
    抗告人迄未依調解結論履行義務，爰依勞資爭議處理法第59
    條第1 項規定，聲請裁定許可強制執行等語，並提出臺北市
    政府勞資爭議案件調解會議紀錄1 件為證。原裁定予以准許
    ，即無不合。
三、抗告意旨略以：相對人擔任抗告人公司店長期間，因涉犯偽
    造文書、侵占、背信等罪嫌，致抗告人受有重大損害，受損
    金額共計20萬8,776 元。抗告人已於100 年5 月9 日以存證
    信函通知相對人，就相對人得向抗告人領取之4 萬元金額範
    圍內，為抵銷之意思表示，並就抵銷後之餘額保留請求，相
    對人對抗告人之4 萬元債權，因抗告人主張抵銷而不存在，
    自不得依勞資爭議處理法第59條第1 項前段之規定聲請裁定
    強制執行。爰依法提起抗告，請求廢棄原裁定等語。
四、經查，兩造間積欠加班費之勞資爭議已於100 年4 月27日經
    臺北市政府勞資爭議調解委員會調解成立，抗告人同意相對
    人於100 年5 月10日前往抗告人公司領取4 萬元，經雙方確
    認同意並於調解紀錄上簽名等事實，業據相對人提出100 年
    4 月27日勞資爭議調解會議紀錄1 件附卷為憑，抗告人亦不
    爭執。兩造間勞資爭議事件既經調解成立，則相對人依勞資
    爭議處理法第59條第1 項前段之規定聲請裁定強制執行，即
    無不合，原裁定准予強制執行，爰無違誤。抗告人所為抵銷
    抗辯縱認屬實，亦係實體上之爭執，依首開法條規定說明，
    應由抗告人另行提起訴訟，以資解決，本件非訟程序尚不得
    加以審究，仍應為許可強制執行之裁定。從而，抗告人指摘
    原裁定不當，聲明廢棄，為無理由，其抗告應予駁回。
五、據上論結，本件抗告為無理由，爰裁定如主文。
中    華    民    國   100    年    10    月    4     日
                  民事第二庭  審判長  法  官  林政佑
                                      法  官  馬傲霜
                                      法  官  王怡雯
以上正本證明與原本無異。
本件裁定不得再抗告。
中    華    民    國   100    年    10    月    5     日
                                      書記官  林冠伶